臺灣嘉義地方法院民事裁定　100年度他字第26號　　　　　　
原　　　告　Ａ男姓名、住址均詳卷.
兼
法定代理人　Ｂ男姓名、住址均詳卷.
　　　　　　Ｃ女姓名、住址均詳卷.
上列第一人　
訴訟代理人　曾錦源律師　　　　　　　　　
複　代理人　曾也珈　住○○市○○○路288 號之2
　　　　　　高景仁　住同上
被　　　告　林琨耀　住○○縣○○鄉○○村埤角480 號
兼
法定代理人　林立航　住同上
被　　　告　劉冠霖　住○○縣○○鄉○○村○○路15號
兼
法定代理人　劉鈞梧　住同上
　　　　　　紀孟柔　住同上
被　　　告　許誠文　住○○縣○○鄉○○村好收1 號
兼
法定代理人　許材源　住○○縣○○鄉○○村好收1 號之10
　　　　　　郭玟瑩　住同上
前列八人共同
訴訟代理人　黃文力律師
被　　　告　吳昇宗　住○○縣○○鄉○○村○○路○段185 號
　　　　　　　　　　　之29
兼
法定代理人　成美鸞　住同上
上列當事人間請求損害賠償事件（本院99年度訴字第627 號），
經判決確定，應依職權裁定確定訴訟費用額，本院裁定如下：
    主   文 
原告Ａ男應向本院繳納之訴訟費用額確定為新臺幣柒仟零捌拾伍
元，原告Ｂ男、Ｃ女應向本院繳納之訴訟費用額各確定為新臺幣
貳仟捌佰陸拾捌元，及均自本裁定送達原告之翌日起至清償日止
，按週年利率百分之五計算之利息。
被告林琨耀、林立航應連帶向本院繳納之第一審訴訟費用額確定
為新臺幣貳仟捌佰拾肆元，及自本裁定送達被告之翌日起至清
償日止，按週年利率百分之五計算之利息。
被告告許誠文、許材源、郭玟瑩應連帶向本院繳納之第一審訴訟
費用額確定為新臺幣伍佰壹拾伍元，及自本裁定送達被告之翌日
起至清償日止，按週年利率百分之五計算之利息。
    理  由
一、按經准予訴訟救助者，於終局判決確定或訴訟不經裁判而終
    結後，第一審受訴法院應依職權以裁定確定訴訟費用額，向
    應負擔訴訟費用之當事人徵收之；法院依聲請以裁定確定之
    訴訟費用額，應於裁定送達翌日起，加給按法定利率計算之
    利息，民事訴訟法第114 條第1 項前段、第91條第3 項分別
    定有明文。而民事訴訟法第91條第3 項規定之立法理由旨在
    促使當事人早日自動償付其應賠償對造之訴訟費用，故在當
    事人無力支出訴訟費用時，雖由國庫暫時墊付，依民事訴訟
    法第114 條第1 項裁定，同屬確定訴訟費用額之程序，亦應
    基於同一理由而類推適用該項規定（臺灣高等法院暨所屬法
    院94年度法律座談會民事類提案34號問題二、三研討結果參
    照）。
二、本件原告與被告間因請求損害賠償事件，原告聲請訴訟救助
    ，經本院於民國99年9 月29日以99年度救字第51號裁定准予
    訴訟救助。而上開請求損害賠償事件，經本院以99年度訴字
    第627 號為第一審判決原告一部勝訴、一部敗訴，第一審訴
    訟費用由被告林琨耀、林立航連帶負擔100 分之33、被告許
    誠文、許材源、郭玟瑩連帶負擔100 分之6 、原告Ｂ男、Ｃ
    女各負擔100 分之14、原告Ａ男負擔100 分之33，嗣被告即
    上訴人林琨耀、林立航、許誠文、許材源、郭玟瑩、原告即
    附帶上訴人等人各就判決其敗訴部分不服，提起上訴及附帶
    上訴，經臺灣高等法院臺南分院以100 年度上易字第156 號
    為第二審判決，諭知兩造上訴及附帶上訴均駁回，並各自負
    擔其上訴及附帶上訴費用確定等情，業據本院調取前揭卷宗
    核閱無誤。
三、經本院調卷審查後，原告起訴時原請求被告林琨耀、林立航
    許誠文、許材源、郭玟瑩、劉冠霖、劉鈞梧、紀孟柔、吳昇
    宗、成美鸞、林佳德、林信宏、劉昱汝連帶賠償原告Ａ男、
    Ｂ男、Ｃ女各新臺幣（下同）50萬元、15萬元、15萬元，嗣
    於訴訟進行中變更聲明為被告林琨耀、林立航應連帶賠償原
    告Ａ男、Ｂ男、Ｃ女各40萬元、12萬元、12萬元，被告許誠
    文、許材源、郭玟瑩、劉冠霖、劉鈞梧、紀孟柔、吳昇宗、
    成美鸞應連帶賠償原告Ａ男、Ｂ男、Ｃ女各8 萬8,000 元、
    3 萬元、3 萬元，另與被告林佳德、林信宏、劉昱汝於本院
    成立訴訟上和解，約定由被告林佳德、林信宏、劉昱汝連帶
    賠償原告Ａ男12,000元，訴訟費用各自負擔（即應由原告Ａ
    男負擔），合計訴訟標的金額為80萬元，據此，應徵第一審
    裁判費8,700 元（和解部分以外之第一審裁判費為8,590 元
    ）。嗣被告林琨耀、林立航就第一審判決其敗訴部分之26萬
    元提起上訴，被告許誠文、許材源、郭玟瑩就第一審判決其
    敗訴部分之5 萬元提起上訴，原告分別就第一審判決其敗訴
    部分之25萬8,000 元、11萬元、11萬元提起附帶上訴，各應
    徵收之第二審裁判費為4,140  元、1,500  元、4,140 元、
    1,665 元、1,665 元，應各由被告即上訴人林琨耀、林立航
    、許誠文、許材源、郭玟瑩、原告即附帶上訴人Ａ男、Ｂ男
    、Ｃ女負擔，又被告即上訴人林琨耀、林立航、許誠文、許
    材源、郭玟瑩已分別就其上訴部分向本院繳納4,140 元、1,
    500 元。從而，原告Ａ男應向本院繳納之訴訟費用額確定為
    7,085 元（計算式：8590×33/100＋4140＋000000000 ＝70
    85，元以下四捨五入）；原告Ｂ男、Ｃ女應向本院繳納之訴
    訟費用額各確定為2,868 元（計算式：8590×14/100＋1665
    ＝2868）；被告林琨耀、林立航應連帶向本院繳納第一審訴
    訟費用額確定為2,834 元（計算式：8590×33/100＝2834）
    ；被告許誠文、許材源、郭玟瑩應連帶向本院繳納第一審訴
    訟費用額確定為515 元（計算式：8590×6/100 ＝515 ），
    並依前揭規定說明，自裁定送達之翌日起，加給按法定利率
    計算之利息，爰裁定如主文所示。
四、依民事訴訟法第114 條第1 項、第91條第3 項裁定如主文。 
中    華    民    國   100    年    12    月    30    日
                  民事第二庭法  官  柯月美          
以上正本係照原本作成。
如對本裁定抗告，須於裁定送達後10日內向本院提出抗告狀，並
繳納抗告費新台幣1,000 元。
中    華    民    國   100    年    12    月    30    日
                            書記官  黃怡禎